---
title: "Rapport d'analyse - Notes d'Etudiants"
date: "`r format(Sys.Date(), '%d/%m/%Y')`"
output:
  html_document:
    self_contained: true
    theme: flatly
    toc: true
    toc_float: true
params:
  data: NULL
  full_data: NULL
  classe_label: "Toutes les classes"
---

```{r setup, include=FALSE}
knitr::opts_chunk$set(echo = FALSE, warning = FALSE, message = FALSE, fig.width = 7, fig.height = 4)
source("helpers.R")
df <- params$data
full_df <- if (is.null(params$full_data)) df else params$full_data
s <- compute_stats(df)
interp <- build_interpretation(s)
```

**Filtre applique :** `r params$classe_label`

## Resume

- **Effectif** : `r s$n_etudiants`
- **Moyenne** : `r format_metric(s$moyenne)`
- **Mediane** : `r format_metric(s$mediane)`
- **Q1 / Q3** : `r format_metric(s$q1)` / `r format_metric(s$q3)`
- **Min / Max** : `r format_metric(s$minimum)` / `r format_metric(s$maximum)`
- **Ecart-type** : `r format_metric(s$ecart_type)`

## Donnees analysees

```{r}
knitr::kable(
  df,
  col.names = c("Nom", "Classe", "Note", "Temps travail (h)", "Absences")
)
```

## Graphiques

### Histogramme des notes

```{r}
plot_histogram(df)
```

### Note vs Temps de travail

```{r}
plot_scatter_temps(df)
```

### Note vs Absences

```{r}
plot_scatter_absences(df)
```

### Notes par classe (toutes classes)

```{r}
plot_boxplot_classe(full_df)
```

## Comparaison par classe (toutes classes)

```{r results='asis'}
cs <- classe_summary(full_df)

if (is.null(cs)) {
  cat("Ajoutez des etudiants dans au moins deux classes differentes pour afficher une comparaison.")
} else {
  print(knitr::kable(
    cs,
    col.names = c("Classe", "Effectif", "Moyenne", "Mediane", "Ecart-type"),
    digits = 2
  ))
}
```

## Interpretation

- `r interp$text_t`
- `r interp$text_a`
- Un p < 0.05 indique une correlation statistiquement significative sur cet echantillon.
- Utilisez ces indicateurs pour comparer des classes, ajuster les habitudes de travail et suivre l'evolution des performances.
